臺灣高等法院臺中分院民事裁定
110年度上字第325號
上  訴  人  
即被上訴人  林貞妤  

            林佑軒  

共      同
訴訟代理人  陳頂新律師
共      同
複  代理人  陳相懿律師
上  訴  人  陳○○    （年籍詳卷）
兼法定代理  陳○○之父（年籍詳卷）
人
            陳○○之母（年籍詳卷）
被  上訴人  林○○    （年籍詳卷）
兼法定代理  林○○之母（年籍詳卷）
人
被  上訴人  劉○○    （年籍詳卷）
兼法定代理  劉○○之母（年籍詳卷）
人
被  上訴人  洪○○    （年籍詳卷）
兼法定代理  洪○○之母（年籍詳卷）
人
共      同
訴訟代理人  許哲嘉律師
共      同
複  代理人  吳志浩律師
追加被告    林雋庭  


上列當事人間請求損害賠償事件，上訴人對於中華民國110年4月
9日臺灣臺中地方法院第一審判決（109年度訴字第2433號）提起
上訴，並為訴之追加，本院就追加之訴部分，裁定如下：
      主  文
追加之訴駁回。
追加之訴訴訟費用由上訴人負擔。
      理  由
一、按於第二審為訴之變更或追加，非經他造同意，不得為之。
    但請求之基礎事實同一者，或該訴訟標的對於數人必須合一
    確定時，追加其原非當事人之人為當事人者，不在此限。民
    事訴訟法第446條第1項但書、第255條第1項第2款、第5款定
    有明文。次按在第二審依第446條第1項適用第255條第1項第
    2款規定變更或追加當事人，須於對造之審級利益及防禦權
    之保障無重大影響，始得為之，以兼顧當事人訴訟權益之保
    障及訴訟經濟之要求（最高法院106年度第13次民事庭會議
    決議意旨參照）。又民事訴訟法所謂該訴訟標的對於數人必
    須合一確定，係指依法律之規定必須數人一同起訴或一同被
    訴，否則當事人之適格有欠缺，原告即因此不能得本案之勝
    訴判決者而言。關於連帶之債，債權人除得對債務人全體為
    請求外，亦得對債務人中之一人或數人為請求，其法律關係
    對全體債務人並非必須合一確定。故連帶之債之債權人追加
    連帶債務人為被告，並無上開法條規定之適用（最高法院91
    年度台抗字第8號、106年度台抗字第72號裁定意旨參照）。
二、查上訴人之原訴，係主張上訴人陳○○與被上訴人林○○、劉○○
    、洪○○參與由真實姓名、年籍均不詳之人共同組成之詐欺集
    團，並於集團內負責擔任「車手」之工作，而詐騙取得上訴
    人林貞妤所有之新臺幣（下同）4,642,100元及上訴人林佑
    軒所有之1,055,250元，共計5,698,350元，依民法第184條
    第1項前段、第185條第1項、第187條第1項規定，請求陳○○
    、林○○、劉○○、洪○○；或陳○○之父、陳○○之母各與陳○○；或
    林○○之母與林○○；或劉○○之母與劉○○；或洪○○之母與洪○○連
    帶賠償伊等損害等語，上訴人於第二審110年11月1日準備程
    序時具狀表示追加被告林雋庭，主張林雋庭參與前開詐欺集
    團部分行為，成立共同侵權行為，應對上訴人所受損害連帶
    負賠償責任等語。惟林雋庭自始未參與原審訴訟程序，上訴
    人於第二審程序繫屬中始為被告之追加，對林雋庭之審級利
    益及訴訟上防禦權行使難謂無重大影響；上訴人雖主張林雋
    庭與陳○○等人應負連帶賠償之責，然連帶債務人間並無合一
    確定必要，是上訴人以符合民事訴訟法第446條第1項但書、
    第255條第1項第2款規定，於第二審訴訟程序追加林雋庭為
    被告，即有未合；且被上訴人劉○○之母及林雋庭已陳明不同
    意上訴人之追加（本院卷第232、267頁）。故上訴人依上開
    民事訴訟法規定為訴之追加，洵非有據，不應准許。
三、據上論結，上訴人追加之訴為不合法，爰裁定如主文。　　
中　　華　　民　　國　　110 　年　　11　　月　　11　　日
　　        　　    民事第四庭  審判長法　官  林慧貞
　　　　　　　　　　　　　　          法　官  劉惠娟
　　　　　　　　　　　　　　　        法　官  王怡菁
正本係照原本作成。       
如不服本裁定應於裁定送達後10日內向本院提出抗告狀（須按他
造人數附具繕本），並繳納抗告裁判費新台幣1000元。因疫情而
遲誤不變期間，得向法院聲請回復原狀。

                                      書記官  盧威在　　
　　　　　　　　　　　　　　　　　　　　　　　　　　　　　
中　　華　　民　　國　　110 　年　　11　　月　　11　　日